臺灣臺南地方法院民事裁定
                                   111年度消債清字第14號
聲  請  人
即  債務人  徐采綺即徐熒黛即徐素琴


代  理  人  楊汶斌律師

上列當事人因消費者債務清理事件聲請清算，本院裁定如下：
    主  文
債務人徐采綺即徐熒黛即徐素琴自民國111年3月18日17時起開始
清算程序；並命司法事務官進行本件清算程序。
    理  由
一、按債務人不能清償債務或有不能清償之虞者，得依消費者債
    務清理條例所定更生或清算程序，清理其債務；債務人對於
    金融機構負債務者，在聲請更生或清算前，應向最大債權金
    融機構請求協商債務清償方案，或向其住、居所地之法院或
    鄉、鎮、市、區調解委員會聲請債務清理之調解；協商或調
    解成立者，債務人不得聲請更生或清算，但因不可歸責於己
    之事由，致履行有困難者，不在此限；法院開始清算程序之
    裁定，應載明其年、月、日、時，並即時發生效力；法院裁
    定開始更生或清算程序後，得命司法事務官進行更生或清算
    程序；必要時，得選任律師、會計師或其他適當之自然人或
    法人一人為監督人或管理人，消費者債務清理條例第3條、
    第151條第1項、第7項、第83條第1項、第16條第1項分別定
    有明文。
二、本件聲請意旨略以：聲請人即債務人徐采綺現任職於智明工
    程有限公司（下稱智明公司），每月薪資收入為最低基本工
    資即25,250元，除此薪資收入外，名下尚有存款810元、機
    車1輛、新光人壽保險股份有限公司（下稱新光人壽保險公
    司）之保單2紙（無任何保單價值準備金），然累積債務總
    金額已達673,236元，均為無擔保或無優先權之債務，債務
    人有不能清償債務之情事，前已提出財產及收入狀況說明書
    、債權人清冊及債務人清冊，以書面向本院聲請債務清理之
    調解，請求與最大債權金融機構即國泰世華商業銀行股份有
    限公司（下稱國泰世華銀行）共同協商債務清償方案，而國
    泰世華銀行雖提供「分120期、利率5%、月繳2,882元」之還
    款方案，惟債務人尚有多家資產管理公司之債務無法納入協
    商，且債務人每月收入扣除個人基本生活費用20,924元、扶
    養領有身障手冊且無工作收入之胞姊徐晶晏、高齡母親黃麗
    敏之費用分別為5,000元、8,000元後，實無力負擔任何還款
    方案，以致調解不成立，爰依上開規定，提出前置調解不成
    立證明書、財產及收入狀況說明書、債權人清冊、債務人清
    冊，聲請清算等語。
三、按債務人對於金融機構負債務者，在聲請更生或清算前，應
    向最大債權金融機構請求協商債務清償方案，或向其住、居
    所地之法院或鄉、鎮、市、區調解委員會聲請債務清理之調
    解。債務人為前項請求或聲請，應以書面為之，並提出財產
    及收入狀況說明書、債權人及債務人清冊，及按債權人之人
    數提出繕本或影本，消費者債務清理條例第151條第1、2項
    分別定有明文。查債務人曾於民國111年1月4日向本院聲請
    債務清理之調解，惟因債務人尚有積欠多間資產管理公司之
    債務無法納入協商範圍，致其無法接受國泰世華銀行所提供
    之「分120期、利率5%、月繳2,882元」之還款方案，而調解
    不成立等情，業據債務人提出111年2月17日前置調解不成立
    證明書為證，復經本院依職權調取本院111年度南司消債調
    字第10號卷宗及函詢國泰世華銀行查明無訛（有國泰世華銀
    行111年3月9日民事陳述意見狀在卷可稽），足認債務人確
    已與最大債權銀行踐行前置調解而不成立。
四、債務人主張其現任職智明公司，每月薪資收入為最低基本工
    資即25,250元乙節，業據其提出智明公司110年8月至10月薪
    資表、111年1月至2月薪資表為憑，堪認為真實。又債務人
    主張其負債總額為673,236元，名下尚有存款810元、機車1
    輛、新光人壽保險公司之保單2紙（無任何保單價值準備金
    ），而債務人僅係一般消費者，未曾從事營業之事實，業據
    提出債權人清冊、債務人清冊、債務人之財產及收入狀況說
    明書、財團法人金融聯合徵信中心查詢當事人綜合信用報告
    回覆書、勞工保險被保險人投保資料表（明細）、臺南市政
    府財政稅務局佳里分局108、109年度綜合所得稅各類所得資
    料清單暨全國財產稅總歸戶財產查詢清單、機車行車執照、
    郵政存簿儲金簿、南縣區漁會存款存摺、新光人壽保險公司
    之保單價值準備金/保單保護價值證明等為證，並經本院依
    職權調取本院111年度南司消債調字第10號卷宗、法務部高
    額壽險資訊連結作業系統查詢債務人之保險資料、債務人之
    勞、健保資料、電子稅務閘門財產所得調件明細表等，互核
    相符，是債務人此部分之主張，亦堪憑採。
五、本院審酌債務人目前每月平均薪資收入為25,250元，需扶養
    領有身障手冊且無工作收入之胞姊徐晶晏、高齡母親黃麗敏
    ，有債務人檢附之戶籍謄本、中華民國身心障礙證明在卷可
    參。而債務人既已負債沉重，自不能與一般通常之人之生活
    水平同為要求，依消費者債務清理條例第64條之2第1項規定
    ，債務人生活必要費用應以最近一年衛生福利部或直轄市政
    府所公告當地區每人每月最低生活費1.2倍定之，即以衛生
    福利部公告111年臺南市每人每月最低生活費用每人每月14,
    230元之1.2倍即17,076元核算其每月之生活費用為宜，逾此
    範圍不予計入。另債務人罹患身心障礙且無工作收入之胞姊
    徐晶晏、母親黃麗敏二人之扶養費用，依債務人所提之財產
    及收入狀況說明書載列，債務人每月支出渠等二人扶養費用
    分別為5,000元、8,000元，因該等扶養費用之金額尚較上開
    臺南市111年度每人每月最低生活費17,076元（參酌消費者
    債務清理條例第64條之2第2項之規定），再由渠等扶養義務
    人各為2人共同分擔後之每月8,538元為低，亦均堪認為合理
    。準此計算，債務人每月收入25,250元扣除其最低生活費17
    ,076元、扶養領有身障手冊且無工作收入之胞姊徐晶晏、高
    齡母親黃麗敏費用分別為5,000元、8,000元後，已無剩餘，
    顯無法負擔最大債權人國泰世華銀行所能提供予債務人之最
    優惠債務清償方案即每月應償還約2,882元之債務清償方案
    ，更遑論債務人尚有多間資產管理公司之債務需清償，是債
    務人確已達不能清償債務或有不能清償之虞之程度。
六、綜上所述，依債務人之收入財產及必要生活支出之情形，已
    達不能清償債務或有不能清償之虞之程度，而債務人僅係一
    般消費者，未曾從事營業，且債務人曾向法院聲請債務清理
    之調解，請求與最大債權金融機構國泰世華銀行協商債務清
    償方案，惟調解不成立，復經本院查無消費者債務清理條例
    第6條第3項、第8條或第82條第2項所定駁回清算聲請之事由
    存在，則債務人聲請清算，應屬有據，爰裁定如主文所示。
中　　華　　民　　國　　111 　年　　3 　　月　　18　　日
                  民事第二庭  法  官  洪碧雀
以上正本係照原本作成。
本裁定不得抗告。
本裁定已於111年3月18日17時公告。
中　　華　　民　　國　　111 　年　　3 　　月　　18　　日
                              書記官  林政良